【裁判字號】    91,易,2082
【裁判日期】    920506
【裁判案由】    公共危險
【裁判全文】
臺灣桃園地方法院刑事判決                        九十一年度易字第二八二號
    公  訴  人  臺灣桃園地方法院檢察署檢察官
    被      告  甲○○
右列被告因公共危險案件，經檢察官提起公訴（九十一年度偵字第一四四四二號），
本院判決如左︰
    主  文
甲○○放火燒燬自己之沙發肆張、電視機貳台、矮櫃壹台、茶几壹張、書桌壹張、電
腦壹台、電腦桌椅各壹張、床墊壹張、浴室門壹片、落地鋁門窗壹扇、冰箱壹台、冷
氣機壹台，致生公共危險，處有期徒刑陸月，如易科罰金，以參佰元折算壹日。緩刑
參年。
    事  實
一、甲○○基於放火燒燬自己之沙發肆張、電視機貳台、矮櫃壹台、茶几壹張、書桌
    壹張、電腦壹台、電腦桌椅各壹張、床墊壹張、浴室門壹片、落地鋁門窗壹扇、
    冰箱壹台、冷氣機壹台之犯意，於民國九十一年七月四日二十三時十分許，在其
    桃園縣平鎮市○○路二０七號五樓住處前側陽台南端處、客廳南側處及房間內，
    以其所有之打火機乙個，放火燒燬自己所有之上開物件，致火勢大起，延燒屋內
    之天花板、牆壁面積約十五平方公尺，致生公共危險。幸消防人員據報趕至撲滅
    火勢，始未波及隔鄰住戶。
二、案經桃園縣警察局平鎮分局報告臺灣桃園地方法院檢察署檢察官偵查起訴。
    理  由
一、訊據被告甲○○固坦承有右揭火災之事實，惟矢口否認有放火燒燬右揭物品之犯
    行，辯稱：伊只有酒後吸菸，將煙蒂丟在客廳之報紙上，可能因此失火等語。惟
    查，本案火災現場有三個起火點，分別在被告住處之陽台南端處、客廳南側處及
    房間內，未發現有任何引火物，且三個起火點不相連貫，研判一支菸蒂造成失火
    之可能性極低，起火原因應係人為因素引火所致，有現場照片廿四張及火災原因
    調查報告書一份附卷可稽；而被告復自承案發當天家中並無其他人在家，且因已
    很晚，附近亦不見其他人出現，又家裡除其所有打火機外，並無其他可點燃物品
    之用具等語（見本院九十一年十月月十九日訊問筆錄、九十二年一月二十七日訊
    問筆錄）。是本院審酌當時除被告外，既無其他人在現場，又足供點燃物品之器
    具僅有被告之打火機，且有上開三個不相連貫之起火點，不可能係一支菸蒂造成
    失火等情狀，認被告所為上開辯解，核與經驗法則不符，尚不足採，被告有放火
    行為，已足認定。又被告之放火行為與本件火災之發生及其上開物品之燒燬，具
    有相當因果關係，亦足認定。再被告之房屋內有人居住，且兩邊均與他人住宅相
    連，有上開照片附卷可稽，並為被告所自承在卷（見本院九十二年四月二十二日
    審判筆錄），而被告放火燒燬其屋內如事實欄所述之物品，並已波及屋內天花板
    、牆壁之面積約十五平方公尺，亦有上開調查報告書在卷可考，是被告之放火行
    為，對其屋內居住者及與其房屋相連之他人房屋安全均造成相當危險性，其放火
    行為顯已致生公共危險無疑。從而，本件事證明確，被告犯行堪以認定，應予依
    法論科。
二、按刑法公共危險罪章所稱之「燒燬」，係指燃燒毀損之意，亦即標的物已因燃燒
    結果喪失其效用而言，刑法第一百七十三條第二項之「燒燬」現供人使用之住宅
    ，必須「房屋構成之重要部分」已燒燬（最高法院七十九年度台上字第二六五六
    號判決、七十一年度臺上字第六五八三號判決參照）。本件被告放火所燒燬之前
    揭物品，並非房屋之主要構成部分，該房屋主要構造之效能既未喪失且現已修復
    而照常使用乙節，除據被告供述在卷外，並有前開火災原因調查報告書之記載及
照片可憑，則揆諸前開說明，本件被告係犯刑法第一百七十五條第二項之放火燒
    燬前二條以外之自己所有如主文所示之物，致生公共危險罪。爰審酌被告之素行
    、生活狀況、智識程度、犯罪之動機、目的、手段、犯罪所生之危害及其犯罪後
    否認犯行，態度不佳等一切情狀，量處如主文所示之刑，並諭知易科罰金之折算
    標準。末查被告未曾受有期徒刑以上刑之宣告，有臺灣桃園地方法院檢察署刑案
    資料查註紀錄表、臺灣高等法院被告全國前案紀錄表各一份在卷可按，本院審酌
    其犯罪燒燬之上開物品，受害者主要為自己，尚未延燒至其他建築物而波及他人
    ，且經此偵審程序並定刑教訓，當知所警惕，而無再犯之虞，認所宣告之刑以暫
    不執行為適當，爰併予宣告緩刑參年，以啟自新。至被告所有用以犯罪之上開打
    火機乙只，因未扣案，且業經被告丟棄而滅失，已據被告供承在卷，爰不併予宣
    告沒收，附此敘明。
據上論斷，應依刑事訴訟法第二百九十九條第一項前段，刑法第一百七十五條第二項
、第四十一條第一項前段、第七十四條第一款，罰金罰鍰提高標準條例第二條，判決
如主文。
本案經檢察官胡樹德到庭執行職務。
中      華      民      國    九十二    年五      月      六      日
                                臺灣桃園地方法院刑事第二庭
                                      法  官
右正本證明與原本無異。
如不服本判決，應於判決送達後十日內向本院提出上訴狀( 應附繕本 )，上訴於
臺灣高等法院。
附論罪科刑依據之法條
刑法第一百七十五條
 (放火燒燬住宅等以外之物罪)
放火燒燬前二條以外之他人所有物，致生公共危險者，處一年以上七年以
下有期徒刑。
放火燒燬前二條以外之自己所有物，致生公共危險者，處三年以下有期徒
刑。


司法院資訊處製作；財團法人民間司法改革基金會備份。
